最高法院刑事判決                              八十八年度台上字第一九八○號
    上訴人  甲○○
右上訴人因違反槍砲彈藥刀械管制條例案件，不服台灣高等法院台中分院中華民國八
十八年二月九日第二審更審判決（八十八年度上更(一)字第九號，起訴案號：台灣台中
地方法院檢察署八十六年度偵字第一八○○二號），提起上訴，本院判決如左：
    主  文
上訴駁回。
    理  由
按刑事訴訟法第三百七十七條規定，上訴於第三審法院，非以判決違背法令為理由，
不得為之。是提起第三審上訴，應以原判決違背法令為理由，係屬法定要件。如果上
訴理由狀並未依據卷內訴訟資料，具體指摘原判決不適用何種法則或如何適用不當，
或所指摘原判決違法情事，顯與法律規定得為第三審上訴理由之違法情形，不相適合
時，均應認其上訴為違背法律上之程式，予以駁回。本件上訴意旨略稱：(一)、上訴人
甲○○於民國八十五年十月與「阿生」共同持有扣案之手槍、子彈，持有之初，係共
同持有，縱上訴人持有後受寄藏，因持有係行為之繼續，係繼續至持有終了時止始完
結，上訴人由共同持有，變為單獨持有，僅係持有狀態之改變，上訴人自始即僅單一
持有行為，不涉寄藏，原判決將共同持有後再受託寄藏另成一罪，將持有行為分為二
行為，明顯違背法令。(二)、上訴人持有扣案之槍彈後，持以殺人未遂，其持有槍彈與
殺人未遂二罪間，有方法結果之牽連關係，屬裁判上一罪，應從重殺人未遂處斷。雖
原審更審前之殺人未遂罪部分之判決，理由未詳敘，惟事實已載明，則殺人未遂罪部
分既已判決確定，則持有槍彈犯行，應為既判力效力所及，原審未諭知免訴，竟為有
罪之判決，亦有明顯違背法令云云。
惟查：原判決綜核上訴人於警訊及偵查中之自白，扣案之奧地利製 GLOCK十九型口徑
九 MM 半自動手槍一枝（含彈匣一個）、子彈五發（已鑑驗試射二發）、內政部警政
署刑事警察局鑑驗通知書等證據，並參酌全案卷證資料，本於事實審法院推理之作用
，認定上訴人有未經許可無故寄藏制式手槍及彈藥之犯行，寄藏前之持有行為，為寄
藏之當然結果，不另論罪，同時寄藏槍、彈，係想像競合，乃撤銷第一審不當之判決
，從一重論以修正前槍砲彈藥刀械管制條例第七條第四項之未經許可無故寄藏制式手
槍罪刑，其採證認事，從形式上觀察，並無違背法令之情形。且查：上訴人於原審亦
坦承係與「阿生」者共同至台中縣大肚鄉○○路山上試射後，由其將上開槍彈藏置於
車內之置物箱內（原審卷第二十三頁、三十一頁背面、第四十四頁背面），原審乃認
係其未經許可無故寄藏，並於理由中敘明寄藏前之持有行為，為寄藏之當然結果，不
另論持有槍彈罪，並無上訴意旨所指將一持有行為分為二行為之情事。又原審前審係
認定上訴人於寄藏中，於數月後因會車與人發生糾紛，一時氣憤始取出車內之上開槍
彈開槍殺人，則所犯殺人未遂，係另行起意，與其前之寄藏（持有）上開槍彈為屬數
罪併罰，原審前審亦僅論殺人未遂罪，原審對寄藏上開槍彈犯行予以論罪科刑，亦無
上訴意旨之違背法令情事，上訴意旨俱不足據以辨認原判決已具備違背法令之形式，
核與前揭得為第三審上訴理由之法定要件不相適合，應認其上訴違背法律上之程式，
予以駁回。
據上論結，應依刑事訴訟法第三百九十五條前段，判決如主文。
中      華      民      國    八十八    年      四      月    二十一    日
                              最高法院刑事第二庭
                                  審判長法官  莊  來  成
                                        法官  呂  潮  澤
                                        法官  謝  俊  雄
                                        法官  白  文  漳
                                        法官  蘇  振  堂
      右正本證明與原本無異
                                              書  記  官
中      華      民      國    八十八    年      四      月    二十八    日
